【裁判字號】    91,交上易,475
【裁判日期】    920129
【裁判案由】    公共危險
【裁判全文】
臺灣高等法院刑事判決                          九十一年度交上易字第四七五號
    上  訴  人  臺灣臺北地方法院檢察署檢察官
    被      告  甲○○  男三十.
右上訴人因被告公共危險案件，不服臺灣台北地方法院九十年度交易字第一八號，中
華民國九十一年十一月二十八日第一審判決（起訴案號：臺灣台北地方法院檢察署八
十九年度偵字第二二三三八號）提起上訴，本院判決如左：
    主  文
上訴駁回。
    理  由
一、公訴意旨略以：被告甲○○於八十九年八月二十六日凌晨飲用酒類達不能安全駕
    駛程度後，仍駕駛車牌號碼ＡＱ－六四九八號動力交通工具自用小客車，沿臺北
    市○○○路由南向北方向行駛，行經該路段二段與長春路口，不慎駛入對向車道
    而與乙○○駕駛、沿臺北市○○○路由北向南方向行駛、車牌號碼三Ｆ－０三八
    號自用大貨車發生擦撞，因認被告涉犯刑法第一百八十五條之三服用酒類不能安
    全駕駛動力交通工具而駕駛罪嫌云云。
二、按犯罪事實應依證據認定之，無證據不得推定其犯罪事實，刑事訴訟法第一百五
    十四條定有明文；又認定不利於被告之事實，須依積極證據，苟積極證據不足為
    不利於被告事實之認定時，即應為有利於被告之認定，更不必有何有利之證據，
    最高法院三十年上字第八一六號著有判例可資參照。本件公訴意旨認被告甲○○
    涉有刑法第一百八十五條之三服用酒類不能安全駕駛動力交通工具而駕駛罪，無
    非係以被告甲○○坦承駕駛前曾飲用酒類、證人即在場人林秋梅證稱與被告甲○
    ○一同飲酒及當日被告甲○○駕駛車輛駛入對向車道與乙○○所駕車輛發生擦撞
    為論據，訊之被告則堅決否認有公訴人所指犯行，辯稱：當日其確有飲用二、三
    杯啤酒，但並未達不能安全駕駛程度，發生車禍乃因車上友人林秋梅酒後與之爭
    執、不慎拉扯方向盤，致其駛入對向車道所致，實則其仍神智清楚，事後其為免
    林秋梅發生意外而將之帶離現場，並非逃避檢測等語。
三、經查：
（一）被告甲○○於八十九年八月二十六日凌晨飲用酒類後駕駛車牌號碼ＡＱ－六四
      九八號動力交通工具自用小客車，沿臺北市○○○路由南向北方向行駛，行經
      該路段二段與長春路口，不慎駛入對向車道而與乙○○駕駛、沿臺北市○○○
      路由北向南方向行駛、車牌號碼三Ｆ－０三八號自用大貨車發生擦撞之事實，
      已經被告坦認無訛，核與乙○○指陳情節及道路交通事故調查報告表、談話紀
      錄表所載吻合。
（二）就被告甲○○駕駛車輛駛入對向車道係因證人林秋梅與之爭執之際，不慎拉扯
      、觸及方向盤所致一節，並經證人林秋梅到庭結證屬實，雖證人林秋梅與被告
      甲○○為男女友人，所述恐有偏頗、迴護被告甲○○之虞，但乙○○亦指稱車
      禍後被告甲○○、蔡金燈與證人林秋梅陸續下車後，曾聽聞證人林秋梅質問被
      告甲○○：「你車子怎樣駛的？（閩南語）」，而被告甲○○答稱：「妳不要
      拉我就好了，都是妳、都是妳」，有臺灣臺北地方法院檢察署八十九年度偵字
      第二二三三八號偵查卷八十九年十一月二十九日訊問筆錄立卷足憑，是被告甲
      ○○確因車輛行進間與證人林秋梅爭執，遭林秋梅拉扯、觸及方向盤而駛入對
      向車道，堪以認定。
（三）又當日因被告蔡金燈在場表示為駕駛人，乙○○當場亦誤指被告蔡金燈為駕駛
      人，被告甲○○復與證人林秋梅先行離開現場，是據報到場處理之員警並未對
      被告甲○○實施呼氣酒精濃度檢測，此經證人即現場處理之臺北市政府警察局
  中山分局員警陳俊輝證述明確。
（四）從而，被告甲○○當日縱有飲用酒類，既無數據足資證明其飲用酒類對其注意
      力、反應力、駕駛能力所生影響，當日其駕駛動力交通工具自用小客車駛入對
      向車道與他人發生擦撞，復導因於證人林秋梅不慎拉扯、觸及方向盤，故並無
      證據足認其飲用酒類已達不能安全駕駛動力交通工具之程度。
四、綜上所述，並無證據可資證明被告當日飲用酒類已達不能安全駕駛動力交通工具
    之程度而駕駛，此外亦查無證據足認被告確有公訴人所指犯行，揆諸首揭判例、
    法條，原審以不能證明被告犯罪，為被告無罪之諭知，自無違誤。公訴人上訴意
    旨仍執陳詞，認被告飲用酒類已達不能安全駕駛動力交通工具之程度，即無理由
    ，應予駁回。
據上論斷，應依刑事訴訟法第三百六十八條，判決如主文。
本案經檢察官陳明光到庭執行職務。
中      華      民      國      九十二      年      一    月  二十九    日
                              臺灣高等法院交通法庭
                                  審判長法  官  葉  騰  瑞
                                        法  官  江  國  華
                                        法官  莊  明  彰
右正本證明與原本無異。
不得上訴。
                                        書記官  廖  嫣  雯
中      華      民      國      九十二      年      一    月  三十      日


司法院資訊處製作；財團法人民間司法改革基金會備份。
